ACORDAO-COMPLETO-2371223

ACÓRDÃO DE RELAÇÃO

ACÓRDÃO DE RELAÇÃO 12485/2019 ATA 41/2019 - SEGUNDA CÂMARA

Acórdão 12485/2019-TCU-Segunda Câmara
Considerando que os presentes autos tratam de tomada de contas especial instaurada pelo Fundo Nacional de Desenvolvimento da Educação (FNDE) em desfavor de Edvaldo Nogueira Filho, como prefeito de Aracaju - SE (gestões: 31/03/2006 a 31/12/2008 e 2017 a 2020) , diante da parcial impugnação dos dispêndios inerentes aos recursos federais repassados no âmbito do Programa de Apoio aos Sistemas de Ensino para Atendimento à Educação de Jovens e Adultos (PEJA) e do Programa Brasil Alfabetizado (BRALF) sob o montante de R$ 368.303,70 por meio do aporte de R$ 350.303,70 pelo PEJA-2006 e de R$ 18.000,00 pelo BRALF-2008;
Considerando que, em 26/3/2019 (Peça nº 19) , ao apurar a existência do débito sob  valor de R$ 7.218,34, em 1º/1/2017, estando em patamar inferior ao limite de R$ 100.000,00 fixado pelo art. 6º, I, e 19, da IN TCU nº 71, de 2012, com as alterações promovidas pela IN TCU nº 76, de 2016, o Acórdão 2.252/2019 foi prolatado pela 2ª Câmara do TCU e determinou o arquivamento do presente processo, sem cancelar o débito, mantendo a obrigação de pagamento aos responsáveis solidários (Edvaldo Nogueira Filho e Tereza Cristina Cerqueira da Graça) , sem prejuízo de salientar que eles poderiam solicitar ao TCU o desarquivamento do processo para o subsequente julgamento do feito ou efetuar o pagamento do débito para lhes ser dada a eventual quitação;
Considerando que, em 25 de julho de 2019, o Sr. Thiago Carneiro de Santana Santos (OAB/SE nº 589-B) apresentou, em nome de Edvaldo Nogueira Filho, o expediente inominado (Peças nos33 a 48) , requerendo o julgamento e a aprovação das suas contas, com p cancelamento do débito a ele imputado; 
Considerando que, não tendo apreciado o mérito das contas, o citado Acórdão 2252/2019-TCU-Segunda Câmara configuraria a decisão terminativa, nos termos do art. 201, § 3º, do RITCU;
Considerando que, por esse motivo, ao proceder a análise de admissibilidade prevista no art. 49, I, da Resolução TCU nº 259, de 2014, a Serur manifestou-se à Peça nº 51 no sentido de o presente expediente não ser recebido como espécie recursal, já que, em sintonia com o art. 285 do RITCU, somente seria cabível o eventual recurso de reconsideração contra a decisão definitiva, nos termos do art. 201, § 2º, do RITCU; 
Considerando, enfim, que, no presente caso concreto, mostra-se aplicável a inteligência do § 3º do art. 199 do RITCU, prevendo a possibilidade de o responsável solicitar o desarquivamento do processo para o julgamento de mérito pelo TCU;
Os Ministros do Tribunal de Contas da União, reunidos em Sessão de 2ª Câmara, ACORDAM, por unanimidade, com fundamento no art. 143, inciso V, alínea "c", do Regimento Interno do TCU, aprovado pela Resolução nº 246/2011, e no art. 50, § 3º, da Resolução TCU nº 259, de 2014, em conhecer, como mera petição, do expediente inominado apresentado às Peças 33 a 48 pelo Sr. Thiago Carneiro de Santana Santos (OAB/SE nº 589-B) em nome de Edvaldo Nogueira Filho, determinando, por conseguinte, o desarquivamento do presente processo, com fundamento no § 3º do art. 199 do RITCU, além de prolatar a determinação a seguir indicada, de acordo com os pareceres emitidos nos autos:
1. Processo TC-Processo 031.681/2018-2 (TOMADA DE CONTAS ESPECIAL) 
	1.1. Responsáveis: Edvaldo Nogueira Filho (CPF XXX.012.745-XX) e Tereza Cristina Cerqueira da Graça (CPF XXX.453.615-XX) .
	1.2. Entidade: Município de Aracaju - SE.
	1.3. Relator: Ministro-Substituto André Luís de Carvalho.
	1.4. Representante do Ministério Público: Procurador Rodrigo Medeiros de Lima.
	1.5. Unidade Técnica: Secretaria de Controle Externo de Tomada de Contas Especial (Secex-TCE) .
	1.6. Representação legal: 
	1.7. Determinar que, no prazo de 30 (trinta) dias, a Secex-TCE promova a devida citação de todos os responsáveis nos autos, sem prejuízo de, em conjunto com as supervenientes defesas porventura apresentadas, analisar o conteúdo da documentação acostada às Peças 33 a 48 como elementos adicionais de defesa, ficando, desde já, autorizada a realização das necessárias medidas saneadoras subsequentes.

Segunda Câmara

Município de Aracaju - SE.

Edvaldo Nogueira Filho (CPF XXX.012.745-XX) e Tereza Cristina Cerqueira da Graça (CPF XXX.453.615-XX).

ACORDAO-COMPLETO-2524232

Acórdão de Relação 1870/2022 - Segunda Câmara

Acórdão de Relação

ANDRÉ DE CARVALHO

Procurador Rodrigo Medeiros de Lima.

TOMADA DE CONTAS ESPECIAL (TCE)

Secretaria de Controle Externo de Tomada de Contas Especial (Secex-TCE).